臺灣高等法院民事裁定
109年度聲字第203號
聲  請  人  胡桂蘭    
上列聲請人因與相對人集義祠間本院106年度上更㈠字第70號請求
拆屋還地事件，聲請交付法庭錄音光碟，本院裁定如下：  
    主  文
准予交付聲請人本院民國一０六年度上更㈠字第七０號請求拆屋還
地事件第二審全部準備程序（除中華民國一０六年十一月十三日
準備程序證人黃展彥之人別訊問事項以外）及言詞辯論期日之法
庭錄音光碟。
聲請人就第一項所示錄音光碟內容，不得散布、公開播送，或為
非正當目的使用。
聲請程序費用由聲請人負擔。
    理  由
一、聲請意旨略以：伊為本院106年度上更㈠字第70號請求拆屋還
    地事件上訴人，為確認其陳述或主張有無疏漏，爰聲請交付
    歷次開庭之錄音光碟等語。
二、按當事人及依法得聲請閱覽卷宗之人，因主張或維護其法律
    上利益，得於開庭翌日起至裁判確定後6個月內，繳納費用
    聲請法院許可交付法庭錄音或錄影內容。前項情形，依法令
    得不予許可或限制聲請閱覽、抄錄或攝影卷內文書者，法院
    得不予許可或限制交付法庭錄音或錄影內容，法院組織法第
    90條之1 第1 項本文、第2項分別定有明文。
三、經查，聲請人為本院106年度上更㈠字第70號請求拆屋還地事
    件之當事人，為依法得聲請閱覽卷宗之人，復已敘明聲請交
    付法庭錄音光碟以維護其法律上利益之理由，而本院歷次開
    庭有民國（下同）106年9月7日、同年11月13日、107年1月8
    日、同年3月5日、同年4月16日、108年10月16日、同年11月
    20日、同年12月25日準備程序期日及109年2月25日言詞辯論
    期日，經核尚無不合，應予准許。惟依民事訴訟法第242條
    第3項規定：「卷內文書涉及當事人或第三人隱私或業務秘
    密，如准許前2項之聲請，有致其受重大損害之虞者，法院
    得依聲請或依職權裁定不予准許或限制前2項之行為」，是
    倘法庭錄音內容有涉及訴訟當事人以外第三人之隱私者，為
    保護第三人權益，依法院組織法第90條之1第2項規定，自得
    限制交付錄音內容。是以，本院106年11月13日準備程序期
    日於訊問證人黃展彥前，有依民事訴訟法第317條規定對其
    為人別訊問，因關於證人黃展彥之出生年月日、身分證統一
    編號及住居所等事項，係屬個人資料保護法第2條第1款所保
    障之個人資料，併參法院組織法第83條第2項規定裁判書之
    公開，除自然人之姓名外，得不含自然人之身分證統一編號
    及其他足資識別該個人之資料之立法意旨，本院認為應就本
    件聲請交付法庭錄音內容為必要之限制，爰裁定如主文第1
    項所示。又聲請人就取得法庭錄音內容，依法不得散布、公
    開播送，或為非正當目的使用，法院組織法第90條之4第1項
    有明文規定，併予裁示如主文第2項以促其遵循。
四、爰裁定如主文。
中　　華　　民　　國　　109 　年　　4 　　月　　29　　日
                   民事第十庭   
                       審判長法  官  黃嘉烈
                             法  官  邱  琦
                             法  官  陳筱蓉
正本係照原本作成。
如不服本裁定，應於收受送達後10日內向本院提出抗告狀，並應
繳納抗告費新臺幣１千元。
中　　華　　民　　國　　109 　年　　4 　　月　　29　　日
　　　　　　   　　　　　　　書記官  陳珮茹